# 简易计税方法

提问人：大葱拌牛肉 时间：2016-10-26 15:14:38
营改增后，工程收入简易计税方法计提的增值税，计入营业税金及附加吗？

回答人：chenyiwei
采用简易计税方法，不改变增值税属于价外税这一基本特征。因此采用简易计税方法计缴的增值税也同样是减少收入，不是确认为营业税金及附加。